臺灣高等法院花蓮分院刑事判決　　94年度重上更(三)字第75號
上　訴　人　臺灣花蓮地方法院檢察署檢察官
上　訴　人
即　被　告　甲○○
指定辯護人　辛○○律師
上列上訴人等因被告強盜案件，不服臺灣花蓮地方法院92年度訴
字第55號中華民國92年11月14日第一審判決（起訴案號：臺灣花
蓮地方法院檢察署92年度偵字第432、855號），提起上訴，判決
後，經最高法院第三次發回更審，本院判決如下：
    主  文
原判決撤銷。
甲○○意圖為自己不法之所有，以藥劑至使不能抗拒，而取他人
之物，處有期徒刑拾年；舒樂安定（Estazolam ）壹顆，如附表
編號一至三所示之特約商店簽帳單「客戶存根聯」及「商店存查
聯」上偽造之「丁○○」之署押共陸枚，均沒收。
    事  實
一、甲○○前曾於民國（下同）83年間以安眠藥摻入飲料內迷昏
    他人為方法，強盜他人財物，經最高法院判處有期徒刑七年
    二月確定（與其他犯行合併定執行刑為十二年），甫於91年
    01月09日假釋出監（假釋期滿日為98年03月25日），仍不知
    警惕。
二、甲○○意圖為自己不法之所有，於92年01月24日下午搭乘由
    台北站開往花蓮站之自強號第一○五五車次火車（下午１時
    16分由台北站開車），於車行途中，利用鄰座乘客丁○○離
    座如廁之際，將丁○○喝了約三分之一，還餘約三分之二之
    小瓶裝寶特瓶「老虎牙子」飲料量弄成約三分之一，並將不
    明數量之第四級管制藥品舒樂安定（Esta zolam，藥品中文
    名悠樂丁Eurodin）摻入，丁○○回座後雖發現飲料量減少
    ，然未生警覺，一、二分鐘後，仍斷斷續續一次一、二口的
    喝該飲料（約喝了一半），不久，甲○○即問丁○○要不要
    休息一下，丁○○看錶估計到花蓮站還要四、五十分，覺得
    可以睡一下，即在座位上閉目睡覺，經過三十分鐘即舒樂安
    定之作用時間，於到達花蓮站前，丁○○已陷於意識不清之
    昏睡狀態，甲○○俟該列車於同日下午４時許到達花蓮站後
    ，即將丁○○帶至花蓮縣花蓮市花蓮火車站前公園內，趁丁○○因舒樂安定藥效發作而不能抗拒之際，強取丁○○隨身
    財物（含勞力士手錶一支、阿爾卡特廠牌五一二型行動電話
    一支、台北國際商業銀行信用卡一張、現金四萬元、存摺、
    丁○○身分證及衣物等）得手後先將丁○○安置在花蓮火車
    站附近某不詳地點。
三、甲○○旋基於概括之犯意，持強盜所得丁○○所有之台北國
    際商業銀行信用卡（卡號：00000000000000
    000），在不同之特約商店內刷卡購物（詳細時間、地點
    、金額如附表所示）；並分別以複寫方式於各該購物「簽帳
    單」之「客戶存根聯」及「商店存查聯」上偽造「丁○○」
    之署名，提出於各特約商店之店員予以行使，使附表編號一
    、二、三各特約商店之店員陷於錯誤，而交付財物，足生損
    害於丁○○本人及金融業者對於信用卡消費管理之安全性（
    如附表編號四、五部分，因刷卡未成功，詐欺未能得逞，故
    未於簽帳單上偽造丁○○之簽名）。
四、甲○○嗣於92年01月25日凌晨零時30分許，返回上開花蓮火
    車站附近安置丁○○之某不詳地點，駕駛其於92年01月24日
    晚間08時45分所租得之汽車將意識不清之丁○○載往花蓮縣
    花蓮市○○路 460號東榮汽車旅館，先在停車場將丁○○留
    於車內，再自己一人進入旅館向旅館負責人己○○以乙○○
    名義登記投宿，於付清房間錢取得己○○交付之房間鑰匙後
    ，才到停車場汽車內，將丁○○一路由停車場、走廊、電梯
    攙扶到進入二０七號房，丁○○之行動狀似不穩，搖搖晃晃
    ，看起來好像喝醉的樣子，惟己○○並未聞到酒味，甲○○
    於一、二十分鐘後隨即先行離去。
五、丁○○於92年01月25日上午恢復意識後，發現其財物已遭洗
    劫，即報警處理，經警循線於同年02月14日中午12時許在台
    北市松山火車站候車室內查獲甲○○，並自甲○○隨身行李
    中扣得丁○○所有之上開行動電話一支、第二級毒品安非他
    命（甲○○另涉嫌違反毒品危害防制條例部分另行偵辦）、
    第三級毒品三唑他（Triazolam）五十六顆（取其中八顆鑑
    驗，餘四十八顆，已經原審於92年04月30日以92年度聲字第
    184號裁定沒收在案）、第四級管制藥品舒樂安定 (Estazol
    am)三顆（取其中二顆鑑驗，餘一顆），而查獲上情。
二、案經內政部警政署刑事警察局（下稱刑事警察局）移送臺灣
    花蓮地方法院檢察署（下稱花蓮地檢署）檢察官偵查起訴。
    理  由
一、認定犯罪事實所憑之證據及理由：
（一）被告就其與被害人丁○○共乘同班火車至花蓮，而於上揭
      時、地取走被害人丁○○上述財物，有持被害人丁○○之
      信用卡在附表所示編號一至五之特約商店刷卡消費，有載
      丁○○到東榮汽車旅館而由被告以乙○○的名義投宿，及
      在本案之前與丁○○完全不認識之事實，均坦承不諱（見
      本院卷94年09月07日筆錄4頁）。
（二）如事實一中所述，被告前於83年間亦曾有「以安眠藥摻入
      飲料內迷昏他人而強盜他人財物」之犯行，經法院判刑確
      定之事實，有台灣高等法院被告全國前案記錄表及台灣高
      等法院86年度上更二字第273號判決各一份在卷可稽 （見
      本院前審93年上訴字第2號卷79至85頁），足堪認定。
（三）如事實二中所述，被害人丁○○於火車上如廁後雖發現飲
      料量減少，然未生警覺，仍續喝飲料，並在被告問其要不
      要休息後看錶估計到花蓮還有四、五十分而閉目睡覺，到
      達花蓮站前丁○○已始陷於意識不清之昏睡狀態，直至92
      年01月25日上午恢復意識後，發現其在東榮汽車旅館，且
      財物已遭洗劫，認為其係被下藥搶劫即報警處理之事實，
      業據丁○○證述明確（見原審卷284至290頁），亦堪認定
      。
（四）被告坦承持被害人丁○○之信用卡在附表所示編號一至五
      之特約商店刷卡消費之事實，核與證人即永大傢俱店店員
      宋允芸、證人即全國電子花蓮店員工翁德明、證人即花蓮
      市由倉加油站員工童玟慧、證人即家樂福花蓮店員工左心
      怡等人證述情節相符（見警卷41至59頁），並有聯合信用
      卡處理中心交易資料、台北國際商業銀行交易資料、簽帳
      單影本在卷可參（見警卷68至73頁），堪予認定。
（五）如事實四中所述，被告以其所租之汽車將丁○○載往東榮
      汽車旅館投宿，以乙○○名義登記投宿，並一路將丁○○
      攙扶進入旅館房間，一、二十分鐘後隨即先行離去之事實
      ，業據證人即東榮汽車旅館負責人己○○證述明確並指認
      被告無誤（見本院卷94年11月16日筆錄7至11頁），亦足
      認定。
（六）被告租車之時間為92年01月24日晚間08時45分之事實，業
      據證人蔡淑秋證述明確（見警卷32頁），堪予認定。
（七）如事實五中所述，警方在松山火車站候車室內查獲被告並
      扣得丁○○所有之上開行動電話一支、及舒樂安(Estazol
      am)三顆之事實，業據證人即執行搜索扣押之警員庚○○
      、丙○○證述明確（見原審卷280至282頁、本院卷94年11
      月16日筆錄4至6頁），並有扣押筆錄、刑事警察局扣押物
      品收據、扣押物品目錄表、被告指認之照片三張（見警卷
      5、6、7、59、60頁）在卷可考，堪予認定。
（八）舒樂安定（即悠樂丁）之作用為鎮靜、安眠，亦即有助於
      增強睡眠、並能產生強力且穩定的睡眠作用，更能達到鎮
      抗痙攣以及鬆弛肌肉的效果，作用時間為30分鐘，副作用
      有時好睡、偶倦怠感、食慾不振、便秘、頭痛、頭重、暈
      眩、精神恍惚、走路不協調等症狀，此有藥物查詢資料二
      份在卷可按（見檢察官偵字第432號卷第106頁、原審卷第
      142頁），是足認上開藥物有使人精神恍惚或昏睡之生理
      反應。而從被告隨身行李查扣之不明藥丸中三顆，經檢測
      二顆結果為第四級管制藥品舒樂安定（即悠樂丁）乙節，
      此有刑事警察局92年02月27日刑鑑字第０九二００三０八
      三０號鑑驗通知書乙紙在卷（見檢察官偵字第432號卷71
      頁）。又扣案之舒樂安定（Estazolam）係屬安眠藥劑，
      如服用過量，可能出現嗜睡、呼吸抑制、意識不清、平衡
      受損、說話不清，嚴重則昏迷等現象，該藥劑係無臭、味
      微苦，有行政院衛生署管制藥品管理局93年02月18日管檢
      字第○九三○○○一一六四號函可稽（見本院前審上訴字
      第２號卷86頁），其藥效核與被害人丁○○所描述之被害
      過程完全一致，其味微苦，於摻入有濃郁口味之飲料中，
      一般人顯然難以察覺。是被告有將舒樂安定藥品摻入丁○○飲料中之事實，亦堪推定。至被告在被害人飲料摻入藥
      物之數量，其用量如何，並無其他積極證據足資證明，是
      僅能認定為不詳數量。
（九）由丁○○證述其在火車上之情形，可推知，丁○○於喝下
      被摻入舒樂安定之飲料後並於到達花蓮站前四、五十分鐘
      時閉目睡覺，經過三十分鐘即舒樂安定之作用時間，於到
      達花蓮站前，丁○○已陷於意識不清之昏睡狀態；再由己○○證述被告帶丁○○來投宿之情形及丁○○證述其於旅
      館醒來之情形，可以推知被害人丁○○意識不清之昏睡狀
      態一直持續到在旅館醒來前時。
（十）被告與被害人丁○○到達花蓮站之時間為92年01月24日16
      時26分，有該班次列車資料在卷可按，又被告租車之時間
      為92年01月24日晚間08時45分，刷卡加油購買家具、音響
      之時間為92年01月24日晚上09時至10時20分，將被害人丁○○帶至東榮汽車旅館住宿之時間則為92年01月25日零點
      30分，均已如前述，足見被告與被害人下火車，至帶被害
      人住進賓館止，期間長達九個多小時，被告租車後隨即去
      刷卡購物，應不可能是載丁○○時看到他的財物才偷的，
      且被害人於下火車前至在旅館醒來之其間均陷於意識不清
      之昏睡狀態，被告當無可能帶同被害人去租車、購物，故
      被告坦承就近將丁○○攙扶帶至花蓮火車站前公園內，趁
      丁○○因舒樂安定藥效發作而不能抗拒之際，強取丁○○
      隨身財物之自白，與事實相符事實，應堪認定；又由前述
      下火車，至住進旅館之時間長達九個多小時，可以推知被
      告將丁○○帶往火車公園內後至投宿旅館之期間，應有將
      被害人先行安置於其他處所一段時間後，始將被害人載往
      東榮汽車旅館。
二、對於被告及指定辯護人辯解本院之判斷
（一）被告及指定辯護人辯解要旨
      辯稱：
      １警察拘提及搜索扣押不合法。
      ２那天是被害人本身不舒服，伊把他扶到火車站那邊休息
        並沒有對被害人下藥，當時被害人的包包也是被害人叫
        伊幫他提的，查扣的藥品不是伊的，伊並沒有對被害人
        下藥，他的包包裡面的東西，是伊拿走的沒錯，伊去刷
        卡加油、買家具、音響時，被害人在車上都沒有下來，
        到東榮汽車旅館時，伊跟被害人還有買炒飯進去吃，吃
        完炒飯伊才移開，應該是二點左右云云。
（二）不採的理由
      １經查：
        Ａ本件警方於案發後，調閱汽車出租契約書，從其上承
          租人之指紋比對查出與被告之指紋相同，再提供口卡
          逾92年01月27日供被害人及己○○指認後，確認被告
          涉犯刑法第328條第１項最輕本刑為有期徒刑五年以
          上之強盜罪，嫌疑重大，另從丁○○手機序號中查出
          被告所使用門號為易付卡門號，因使用易付卡行蹤很
          難掌握而判斷被告刻意在逃避警方追緝，再從被告易
          付卡門號通訊監察追出被告之行蹤，發現被告92年02
          月27日12時許出現在松山火車站候車室意圖搭車，有
          事實足認有逃亡之虞，警方並撥打被告易付卡門號，
          確認被告持有贓物即丁○○之手機後，才逮捕（或逕
          行拘提）被告之情形，業據證人即參與逮捕被告之警
          員庚○○證述明確（見原審卷280、281頁、本院卷94
          年11月16日筆錄4至6頁），警方並報請檢察官於同日
          簽發拘票（見警卷58頁），符合刑事訴訟法第88條第
          3項第2款及第88條之１第1項第4款之情形，足堪認定
          。
        Ｂ警方於逮捕（或逕行拘提）被告後，先稍微看了一下
          ，因火車站侯車室不便搜索及為顧及被告顏面，隨即
          將被告及其行李帶到刑事警察局偵七隊辦公室，把被
          告包包（即行李）裡面的東西，倒在被告面前桌子上
          ，一一檢視給被告看，即對被告依刑事訴訟法第130
          條執行附帶搜索，而於被告隨身行李中發現行動電話
          一支、疑似安非他命（毛重○．九二公克）、毒品吸
          食器一個、不明藥丸59顆（檢驗結果為第三級毒品三
          唑他Triazolam56顆及第四級管制藥品舒樂安定
          Estazolam3顆）等物，被告當場並沒有表示扣案之舒
          樂安定不是他的等情形，亦據證人即參與搜索之警員
          庚○○（見原審卷280、281頁、本院卷94年11月16日
          筆錄4至6頁）、及丙○○（見原審卷281至283頁）分
          別證述明確，互核相符，警方並同時製作扣押筆錄一
          份在卷可考（見警卷59頁），應堪認定。
        Ｃ被告確認警員庚○○是參與當天逮捕及搜索之警員，
          及坦承扣案之手機、安非他命、吸食器、第三級毒品
          三唑他Triazolam 56顆等物為其所有，僅否認舒樂安
          定三顆為其所有（見本院前審93年上訴字第2號卷102
          、110頁）。
        Ｄ綜上，警方於本件所為之逮捕（或逕行拘提）被告，
          符合刑事訴訟法第88條第3項第2款及第88條之1第1項
          第４款之規定，均屬合法，警方進而依刑事訴訟法第
          130 條之規定，雖無搜索票，逕行搜索被告身體、隨
          身攜帶之物件，亦屬合法。且前述舒樂安定三顆，確
          係經警察自被告之隨身行李中搜索扣押取得而扣案，
          是該搜索扣押所得之扣押物品即舒樂安定三顆應有證
          據能力。被告「警察拘提及搜索扣押不合法」之所辯
          ，尚無足採，此部分證物自可採為證據。
        Ｅ扣案舒樂安定三顆為被告所有，如前述已足認定，被
          告聲請將扣案藥品鑑定有無其指紋，因待證實事已臻
          明瞭，無再調查之必要，即被告前述鑑定指紋之聲請
          為不必要，應予駁回，併此敘明。
      ２經查：
        Ａ被告於本院前審93年上訴字第２號審理時辯稱：「當
          時他（指丁○○）可能人有點不舒服，下車時跟著我
          走，人恍惚，我是先帶他到公園讓他休息，但他越來
          越嚴重，我說要將他送醫，他說不用，因我也要住宿
          ，就帶他到賓館」「他說要回台北，（我）才去租車
          去旅館他就坐在車子裡」云云（見該案卷107、110頁
          ）；於本院前審93年上更一字第63號審理時辯稱：「
          丁○○是我載他時看到他的財物... 才偷的」「是陳
          木生要求我要載他回家，... 才想要租車... 」云云
          （見該案卷119、120頁）；於本院前審94年上更二字
          第23號審理時辯稱：「下車時他已恍惚了，我扶著他
          是在公園附近就把他的包包拿走了，我去租車時他人
          在公園」「我是在花蓮火車站前的公園把被害人的東
          西拿走」云云（件該案卷54、58頁），於本院審理時
          則為如前述理由二（一）２中之辯稱。
        Ｂ綜觀被告於本院及本院前審審理時多次之辯解，除堅
          持未對被害人下藥一點相同外，其餘於被害人是自己
          下火車或是由被告扶著下火車，被害人的包包是自己
          背或是叫被告幫他背，被告租車隨即開車去刷卡購物
          時被害人是否與其一起或是在公園或另在他處，及如
          何投宿旅館何時離開等各點上，均有不同，甚至互相
          歧異，其各次之辯解，均有可疑。又被告前述各次之
          辯解，均與被害人丁○○及證人己○○之證述情節不
          符，即與前述理由一（七）至（十）中所述堪予認定
          之事實不符。
        Ｃ綜上，被告「未使用藥物迷昏被害人，伊去刷卡被害
          人一直在車上，到旅館並買炒飯進去吃」之所辯，應
          係翻異卸責之詞，無可採信。
      ３至於被告辯稱其警訊及檢察官偵查中之自白有瑕疵乙節
        ，因本院認定被告犯行非以被告上開自白為依據，因此
        被告上開辯解即無須深論，附此明。
三、最高法院發回意旨之調查
    此部分詳見理由二（二）１Ａ、Ｂ、Ｃ、Ｄ、Ｅ中所述。
四、論罪科刑之理由：
（一）核被告所為，係犯刑法第328條第1項之強盜罪，及刑法第
      216條、第210條之行使偽造私文書罪，與刑法第339條第
      1項之詐欺取財罪、第3項之詐欺取財未遂罪。其偽造署押
      之行為係偽造私文書之部分行為，偽造私文書後進而行使
      ，偽造之低度行為應為行使之高度行為所吸收，均不另論
      罪；其多次偽造私文書之犯行，均時間緊接，所犯罪名相
      同，依其情節，顯係基於概括犯意為之，為連續犯，應依
      法論以一罪。又被告盜刷丁○○信用卡向特約商店詐取財
      物，先後五次詐欺取財犯行（附表編號一至三部分為既遂
      ，編號四、五部分為未遂），均時間緊接，所犯罪名相同
      ，顯係基於概括犯意為之，為連續犯，應依法詐欺取財既
      遂一罪論。被告所犯上開強盜罪、連續行使偽造私文書及
      連續詐欺取財三罪間，有方法結果之牽連關係，應從一重
      之強盜罪處斷。
（二）按刑法上之牽連犯，係指行為者意念中祇欲犯某罪，而其
      實施犯罪之方法，或其實施犯罪之結果，觸犯行為人目的
      行為以外之其他罪名而言；牽連犯的數行為間，有無方法
      或結果行為與目的行為之牽連關係存在，並應參酌行為時
      客觀的事實以為決定，亦即在客觀上認其方法或結果行為
      ，與犯罪之目的行為，有不可分離之直接密切關係，始克
      成立（79年度台上字第 547號判例要旨參照）。被告在本
      院前審坦承：要租車時還沒有看到丁○○之信用卡，是看
      到丁○○之信用卡，才想用他的信用卡簽帳等語；顯見被
      告如事實欄之行使偽造私文書犯行，係另行起意，且與已
      判決確定之冒用乙○○名義租車之行使偽造私文書犯行，
      態樣非一，顯非基於概括之犯意，而無連續犯關係；公訴
      人認被告前揭二行使偽造私文書犯行，為連續犯，尚有未
      洽。
（三）爰審酌被告於83年間即以安眠藥迷昏被害人強盜財物，經
      臺灣高等法院以86年度上更二字第 273號判處有期徒刑七
      年二月確定（與其他犯行合併定執行刑為十二年），甫於
      91年01月09日假釋出獄，有臺灣高等法院被告全國前案紀
      錄表及上開刑事判決附卷可稽；被告竟於假釋期間再重施
      故技，甚且變本加厲，在大眾交通運輸工具上將不特定之
      旅客迷昏後，加以洗劫財物，對一般旅客生命及財產安全
      之危害極鉅。且犯罪後飾詞狡辯，絲毫未見悔意，惡性甚
      為重大等情狀，量處如主文第二項所示之刑（原審依連續
      犯加重其刑，本院認非連續犯，故量處有期徒刑十年）。
（四）被告在附表編號一至三所示之特約商店二聯式簽帳單，均
      以複寫方式各偽造丁○○之署名二枚（共六枚）之署名，
      應依刑法第219條之規定，均宣告沒收。
五、撤銷改判之理由
（一）原判決認為被告如事實欄之行使偽造私文書犯行，與已判
      決確定之冒用乙○○名義租車之行使偽造私文書犯行，為
      連續犯，尚有未洽。
（二）原判決認被告強盜被害人戊○○財物部分（即檢察官併案
      部分，理由詳如後述），與前述論罪科刑部分有裁判上一
      罪之關係，併予審理裁判，亦有未當。
（三）又違禁物之沒收，具有保安處分性質，應適用裁判時法；
      查毒品危害防制條例第２條於92年07月09日修正時已將舒
      樂安定（伊疊唑侖，Estazolam）列為第四級毒品，而扣
      案之三顆白色圓形不明藥物（鑑驗二顆，餘一顆），經內
      政部警政署刑事警察局鑑驗為第四級毒品舒樂安定，依同
      條例第11條之１之規定，不得擅自持有；是被告持有舒樂
      安定期間，固非該條例之所訂之第四級毒品，惟至本院裁
      判時，既已屬違禁物，依前述說明，仍應依違禁物之例即
      刑法第38條第1項第1款之規定宣告沒收，原審依同條第1
      項第2款之規定宣告沒收，亦有未合。
（四）被告上訴否認強盜犯行，為無理由；檢察官上訴指摘原判
      決不當，尚非全無理由，自應依法撤銷改判。
六、檢察官移送併辦部分
（一）台灣灣士林地方法院檢察署94年度偵字第4415號移送併案
      審理意旨略以：甲○○於91年10月30日凌晨01時許，搭乘
      從花蓮開往台北之莒光號列車，意圖為自己不法之所有，
      於列車行至花蓮縣境某站時，利用鄰座乘客戊○○睡覺不
      知情之際，將不詳藥物摻入戊○○之飲料予以飲用，使其
      意識昏迷精神恍惚而無法抗拒，經甲○○帶同戊○○至台
      北縣汐止市○○路○段308號佳豪汽車旅館，強取戊○○所
      有之隨身財物既遂；認與被告甲○○前揭強盜罪犯行有連
      續犯關係，而移送併案審理。
（二）按刑法上之連續犯，雖不必時間緊接，亦不以犯罪手段相
      同為限；惟必須其多次犯罪行為自始均在一個預定犯罪計
      劃以內，出於主觀上始終同一之犯意，方可成立（最高法
      院84年度台上字第3489號判決參照）。經查：併案事實所
      指被告犯罪時間為91年10月30日，與前揭本院認定被告強
      盜罪行之犯罪時間為92年01月24日，相距有一段時日，時
      間已難謂緊接。且被告甲○○始終否認有此部分犯行，實
      無從據以認定其就兩犯行在主觀上係基於始終同一之犯意
      ，難謂二罪間有裁判上一罪之連續犯關係，無從併辦。而
      該部分又未據起訴，本院自無從加以審理，應退由檢察官
      另行依法處理。
七、適用之法條：
（一）刑事訴訟法第369條第1項前段、第364條、第299條第1項
      前段。
（二）刑法第328條第1項、第56條、第216條、第210條、第339
      條第1項、第3項、第55條、第38條第1項第1款、第219條
      。
（三）罰金罰鍰提高標準條例第1條前段。
本案經檢察官林慧到庭執行職務。
中　　華　　民　　國　　94　　年　　12　　月　　1　　日
                        審判長法  官  吳鴻章
                              法  官  林慶煙
                              法  官  蔡勝雄
以上正本證明與原本無異。
如不服本判決，應於判決送達後10日內向本院提出上訴狀。其未
述理由者，並應於提出上訴狀後10日內向本院補提理由狀 (須
附繕本)。
                              書記官  陳有信
中　　華　　民　　國　　94　　年　　12　　月　　1　　日
附錄：本案論罪科刑法條全文
中華民國刑法第328條
意圖為自己或第三人不法之所有，以強暴、脅迫、藥劑、催眠術
或他法，至使不能抗拒，而取他人之物或使其交付者，為強盜罪
，處5年以上有期徒刑。
以前項方法得財產上不法之利益或使第三人得之者，亦同。
犯強盜罪因而致人於死者，處死刑、無期徒刑或 10 年以上有期
徒刑；致重傷者，處無期徒刑或 7 年以上有期徒刑。
第 1 項及第 2 項之未遂犯罰之。
預備犯強盜罪者，處 1 年以下有期徒刑、拘役或 3 千元以下罰
金。
中華民國刑法第216條
(行使偽造變造或登載不實之文書罪)
行使第 210 條至第 215 條之文書者，依偽造、變造文書或登載
不實事項或使登載不實事項之規定處斷。
中華民國刑法第210條
(偽造變造私文書罪)
偽造、變造私文書，足以生損害於公眾或他人者，處 5 年以下有
期徒刑。
中華民國刑法第339條
(普通詐欺罪)
意圖為自己或第三人不法之所有，以詐術使人將本人或第三人之
物交付者，處5年以下有期徒刑、拘役或科或併科1千元以下罰金
。
以前項方法得財產上不法之利益或使第三人得之者，亦同。
前二項之未遂犯罰之。
附表：
┌───┬───────────┬───────┬──────┐
│ 編號 │ 消費日期             │  特約商店    │   金額     │
│      │                      │              │ （新台幣） │
├───┼───────────┼───────┼──────┤
│（一）│九十二年一月二十四日晚│花蓮市○○○路│五百元      │
│      │上九時九分許          │二號由倉加油站│            │
├───┼───────────┼───────┼──────┤
│（二）│九十二年一月二十四日晚│花蓮市○○路四│七千七百二十│
│      │上九時五十分許        │段一六六號永大│五元        │
│      │                      │傢俱          │            │
├───┼───────────┼───────┼──────┤
│（三）│九十二年一月二十四日晚│同右          │四千六百三十│
│      │上九時五十四分許      │              │五元        │
├───┼───────────┼───────┼──────┤
│（四）│九十二年一月二十四日晚│花蓮市○○路四│未盜刷得逞  │
│      │上十時二十分許        │六五號全國電子│            │
│      │                      │花蓮店        │            │
├───┼───────────┼───────┼──────┤
│（五）│九十二年一月二十五日下│花蓮縣新城鄉嘉│未盜刷得逞  │
│      │午一時四十三分許      │里路十五號家樂│            │
│      │                      │福花蓮店      │            │
└───┴───────────┴───────┴──────┘
